【裁判字號】    99,易,2360
【裁判日期】    990826
【裁判案由】    恐嚇
【裁判全文】
臺灣臺中地方法院刑事判決              99年度易字第2360號
公  訴  人  臺灣臺中地方法院檢察署檢察官
被      告  戊○○
    （原名  靳文瀾）
上列被告因恐嚇案件，經檢察官提起公訴（九十九年度偵字第一
四三七０號），本院判決如下：
    主    文
戊○○以加害生命、身體之事，恐嚇他人致生危害於安全，處有
期徒刑參月，如易科罰金，以新臺幣壹仟元折算壹日，扣案不具
殺傷力之非列管手槍壹枝（槍枝管制編號0000000000
號，含彈匣壹個）沒收之；又以加害生命、身體之事，恐嚇他人
致生危害於安全，處有期徒刑肆月，如易科罰金，以新臺幣壹仟
元折算壹日，扣案不具殺傷力之非列管手槍壹枝（槍枝管制編號
0000000000號，含彈匣壹個）沒收之。應執行有期徒
刑陸月，如易科罰金，以新臺幣壹仟元折算壹日，扣案不具殺傷
力之非列管手槍壹枝（槍枝管制編號0000000000號，
含彈匣壹個）沒收之。
    犯罪事實
一、戊○○（原名靳文瀾）於民國九十九年六月四日下午四時五
    十五分許，駕駛車牌號碼Ｂ七─四七五二號自用小客車，行
    經臺中市○○路與文心路交岔路口時，因打左轉方向燈欲左
    轉，適已成年之甲○○駕駛車牌號碼四九一一─ＹＧ號自用
    小客車在其左後方，為避免雙方發生擦撞，乃按鳴喇叭提醒
    其注意，詎其心生不滿，竟基於恐嚇危害安全之犯意，駕車
    跟隨甲○○所駕駛之自用小客車，迨甲○○在河南路與重慶
    路口停等紅燈時，隨即駕車至甲○○車旁，搖下車窗，持其
    所有不具殺傷力之非列管手槍一枝（已扣案，槍枝管制編號
    0000000000號，含彈匣一個，係仿ＢＥＲＥＴＴ
    Ａ廠八四型半自動手槍製造之槍枝，槍管內具阻鐵，無法發
    射彈丸，不具殺傷力）指向甲○○，作勢欲開槍，以上開加
    害生命、身體之事恐嚇甲○○，使甲○○見狀而心生畏懼，
    旋駕車加速避離，致生危害於甲○○之安全。
二、戊○○復於九十九年六月五日上午十一時三十分許，駕駛上
    開自用小客車，行經臺中市○○路與西屯路交岔路口時，因
    車子停在路中間不動，適已成年之丁○○駕駛車牌號碼五一
    八一─ＮＣ號自用小客車搭載其妻丙○○（已成年，坐於副
    駕駛座）在其後方，遂鳴按喇叭提醒，並從其車左方超車，
    其因心生不快，竟另行基於恐嚇危害安全之單一接續犯意，
    先搖下車窗，並在車內將上開其所有之扣案不具殺傷力之非
    列管手槍一枝（槍枝管制編號0000000000號，含
    彈匣一個）舉起，槍口朝向瞄準丁○○、丙○○（起訴書誤
    載為舉槍看著丙○○）夫婦二人，丁○○趕緊繼續駕車往前
    行駛，至前方路口停等紅燈時，其復搖下整個車窗，向丁○○、丙○○夫妻喊叫「喂、喂」，並舉起上開手槍（槍口朝
    上）左右搖晃而對丁○○、丙○○二人亮槍，接續二次以前
    開加害生命、身體之事恐嚇丁○○、丙○○二人，使丁○○
    、丙○○二人均心生畏懼，致生危害於丁○○、丙○○二人
    之安全。
三、嗣因甲○○、丙○○分別於案發後報警處理，經警調取九十
    九年六月四日下午四時五十四分許，在臺中市○○路與福上
    巷口之道路監視器所拍攝之車牌號碼Ｂ七─四七五二號自用
    小客車畫面，乃為警循線查悉上情，並經警於九十九年六月
    五日下午三時許，前至戊○○位於臺中市○區○○路四八五
    巷二九號住處查獲，且在其停放在上開住處附近之車牌號碼
    Ｂ七─四七五二號自用小客車內起獲上開其所有不具殺傷力
    之非列管手槍一枝（槍枝管制編號0000000000號
    ，含彈匣一個）等物扣案。
四、案經臺中市警察局第六分局報請臺灣臺中地方法院檢察署檢
    察官偵查起訴。
    理    由
一、按「除簡式審判程式、簡易程式及第三百七十六條第一款、
    第二款所列之罪之案件外，第一審應行合議審判。」，刑事
    訴訟法第二百八十四條之一定有明文；本件被告戊○○所犯
    刑法第三百零五條之罪，屬刑事訴訟法第三百七十六條第一
    款所列之罪，爰依法行獨任審判。又本件有關以下所引用被
    告以外之人於審判外之言詞或書面陳述，而不符合刑事訴訟
    法第一百五十九條之一至第一百五十九條之四之規定者，業
    經公訴人、被告於本院審理時明示同意作為證據，且均經本
    院於審理時當庭直接提示而為合法之調查，公訴人、被告亦
    未於言詞辯論終結前聲明異議，本院審酌前開證據作成或取
    得之狀況，並無非法或不當取證之情事，且亦無顯不可信之
    情況，故認為適當而均得以作為證據，是前開證據依刑事訴
    訟法第一百五十九條之五之規定，均具有證據能力，先予敘
    明。
二、訊據被告戊○○對於上揭事實坦承不諱，核與證人甲○○、
    丙○○二人分別於警、偵訊證述之情節相符。又被告持上開
    其所有已扣案之不具殺傷力之非列管手槍一枝，指向被害人
    甲○○，作勢欲開槍，及對被害人丁○○、丙○○夫婦持上
    開不具殺傷力之非列管手槍一枝而為瞄準及舉槍亮槍之作為
    ，各屬以加害生命、身體之事恐嚇被害人甲○○及丁○○、
    丙○○夫妻之犯行，且使被害人甲○○及丁○○、丙○○夫
    婦心生畏懼，自足以生損害於甲○○及丁○○、丙○○夫婦
    之安全甚明。此外，復有「臺中市警察局指認犯罪嫌疑人紀
    錄表」、「相片影像資料查詢結果」、「車籍查詢─基本資
    料詳細畫面」、內政部警政署刑事警察局鑑定書各一份、臺
    中市警察局勤務指揮中心受理各類案件紀錄單二件、監視器
    翻拍照片一幀在卷可稽，並有被告所有、供犯如犯罪事實欄
    一、二所示恐嚇危害安全犯行之不具殺傷力之非列管手槍一
    枝（槍枝管制編號0000000000號，含彈匣一個）
    扣案可佐，本件事證明確，被告犯行洵足認定。
三、核被告如犯罪事實欄一、二所為，各係犯刑法第三百零五條
    之以加害生命、身體之事，恐嚇他人致生危害於安全罪。又
    被告於如事實欄二所示之時、地，對被害人丁○○、丙○○
    二人先、後二次之恐嚇危害安全行為，均係利用同一機會，
    在密切接近之時、地，就同一犯罪構成事實，本於單一犯意
    而接續進行，以實現一犯罪構成要件之單一行為，係屬接續
    犯，應僅論以一恐嚇危害安全罪。再被告於如犯罪事實欄二
    所示之時、地，以一行為同時恐嚇被害人丁○○、丙○○二
    人而觸犯二個恐嚇危害安全罪，係屬同種之想像競合犯，應
    依刑法第五十五條前段之規定，從一重處斷。再被告如犯罪
    事實欄一、二所為恐嚇危害安全之二罪，犯意各別，行為時
    、地互異，應予分論併罰。爰審酌被告之素行、犯罪之動機
    、目的、二次持不具殺傷力之非列管手槍一枝而為恐嚇之手
    段、對被害人甲○○、丁○○、丙○○三人之心理所造成恐
    懼之安全危害非輕及被告犯罪後坦承犯行，態度尚屬良好等
    一切情狀，就其所犯上開二罪，分別量處如主文所示之刑，
    並各諭知易科罰金之折算標準，及定其應執行之刑，並諭知
    易科罰金之折算標準，以示懲儆。
四、扣案不具殺傷力之非列管手槍一枝（槍枝管制編號0000
    000000號，含彈匣一個），係被告所有、供犯如犯罪
    事實欄一、二所示恐嚇危害安全行為所用之物一節，已據被
    告於本院審理時供明，爰依刑法第三十八條第一項第二款之
    規定併予宣告沒收之。至扣案之非制式金屬彈殼一顆，雖係
    被告所有之物（業經被告於本院審理時表明拋棄之意），然
    並非被告供以犯本案所用或預備之物，依從刑依附於主刑之
    原則，自不得於本案併為宣告沒收，附予敘明。
據上論斷，應依刑事訴訟法第二百九十九條第一項前段，刑法第
三百零五條、第五十五條前段、第四十一條第一項前段、第五十
一條第五款、第三十八條第一項第二款，刑法施行法第一條之一
第一項、第二項前段，判決如主文。
本案經檢察官乙○○到庭執行職務
中    華    民    國    99    年    8     月    26    日
                  刑事第十一庭  法  官  李雅俐
以上正本證明與原本無異。
如不服本判決應於收受判決後10日內向本院提出上訴書狀，並應
敘述具體理由；其未敘述上訴理由者，應於上訴期間屆滿後20日
內向本院補提理由書（均須按他造當事人之人數附繕本）「切勿
逕送上級法院」。
                                書記官  莊金屏
中    華    民    國    99    年    8     月    26    日
附錄論罪科刑法條：
刑法第三百零五條：
以加害生命、身體、自由、名譽、財產之事，恐嚇他人致生危害
於安全者，處二年以下有期徒刑、拘役或三百元以下罰金。

司法院資訊處製作；財團法人民間司法改革基金會備份。
